【裁判字號】    98,訴,3643
【裁判日期】    981130
【裁判案由】    毒品危害防制條例
【裁判全文】
臺灣板橋地方法院刑事判決              98年度訴字第3643號
公  訴  人  臺灣板橋地方法院檢察署檢察官
被      告  甲○○
上列被告因違反毒品危害防制條例案件，經檢察官提起公訴（98
年度毒偵字第4776號），經被告於準備程序中就起訴事實為有罪
之陳述，經告知簡式審判程序之旨，並聽取當事人之意見後，經
合議庭裁定由受命法官獨任行簡式審判程序，本院判決如下：
    主    文
甲○○施用第一級毒品，處有期徒刑柒月。
    事    實
一、甲○○於民國95年間因施用毒品案件，經臺灣桃園地方法院
    以96年度毒聲字第245 號裁定觀察、勒戒後，認有繼續施用
    毒品之傾向，經臺灣桃園地方法院以96年度毒聲字第656 號
    裁定令入戒治處所強制戒治，於97年3 月12日戒治期滿，並
    經臺灣桃園地方法院檢察署檢察官於97年8 月25日以97年度
    戒毒偵字第342 號不起訴處分確定。於95年間因贓物案件，
    經臺灣桃園地方法院以96年度易字第194 號判決判處有期徒
    刑4 月，於96年4 月9 日確定，後經減刑為有期徒刑2 月確
    定，於97年5 月11日執行完畢。又於95年1 月至6 月年間因
    違反商業會計法案件，經臺灣臺中地方法院以98年度訴字第
    222 號判決判處有期徒刑4 月，減刑為有期徒刑2 月，於98
    年3 月21日確定。前開2 罪經裁定應執行有期徒刑3 月。於
    97 年 間因施用毒品案件，經臺灣桃園地方法院以97年度審
    訴字第3223號判決判處有期徒刑6 月、2 月，應執行有期徒
    刑6 月確定。於98年間因施用毒品案件，經臺灣桃園地方法
    院以98年度審訴字第1735號判決判處有期徒刑7 月、3 月，
    應執行有期徒刑8 月確定。以上各罪於98年5 月21日入監接
    續執行，尚未執行完畢。詎仍不知警惕，基於施用第1 級毒
    品海洛因之犯意，於98年5 月20日某時，在其位於臺北縣五
    股鄉○○街64號3 樓住處內，以注射之方式施用海洛因1 次
    。嗣於98年5 月21日因另案經警拘提到案，且經其同意而採
    集尿液送驗後呈鴉片類陽性反應，而查知上情。
二、案經桃園縣政府警察局楊梅分局報告臺灣板橋地方法院檢察
    署檢察官偵查起訴。
    理    由
一、本件被告所犯係死刑、無期徒刑、最輕本刑為3 年以上有期
    徒刑以外之罪，其於準備程序中就被訴事實為有罪之陳述，
    經法官告知簡式審判程序之旨，並聽取公訴人、被告之意見
    後，依刑事訴訟法第273 條之1 第1 項規定，經本院合議庭
    裁定，由受命法官獨任進行簡式審判程序審理，核先敘明。
二、被告甲○○於本院審理時對前揭犯罪事實坦承不諱，又被告
    於98年5 月21日為警採集之尿液，經送臺灣檢驗科技股份有
    限公司檢驗結果，呈鴉片類（嗎啡、可待因）反應一情，有
    桃園縣政府警察局楊梅分局被採尿人尿液暨毒品真實姓名與
    編號對照表、臺灣檢驗科技股份有限公司濫用藥物檢驗報告
    各1 份在卷可佐，足認被告前開自白與事實相符。又被告於
    95年間因施用毒品案件，經臺灣桃園地方法院以96年度毒聲
    字第245 號裁定觀察、勒戒後，認有繼續施用毒品之傾向，
    經臺灣桃園地方法院以96年度毒聲字第656 號裁定令入戒治
    處所強制戒治，於97年3 月12日戒治期滿，經臺灣桃園地方
    法院檢察署檢察官於97年8 月25日以97年度戒毒偵字第342
    號為不起訴處分確定等情，有臺灣高等法院被告前案紀錄表
    1 份在卷可憑，其於強制戒治執行完畢後5 年內再犯毒品危
    害防制條例第10條第1 項施用第1 級毒品罪，核與毒品危害
    防制條例第23條第2 項所定相符，自應依法訴追。
三、按海洛因為毒品危害防制條例第2 條第2 項第1 款所定之第
    1 級毒品，是核被告所為，係犯毒品危害防制條例第10條第
    1 項之施用第1 級毒品罪。被告因施用而持有第1 級毒品海
    洛因之低度行為，為施用行為所吸收，係不罰之前行為，不
    另論罪。又按被告所犯之數罪，如不符合刑法第51條定應執
    行刑之規定，而由檢察官分別簽發指揮書接續執行者，該數
    罪是否執行完畢，係以各罪是否執行完畢為準，並非以該數
    罪合計之刑全部執行完畢為斷。此與應併合處罰之數罪，經
    法院分別判處有期徒刑確定，其中一罪先執行有期徒刑期滿
    後，法院又依檢察官之聲請，以裁定定數罪之應執行刑確定
    ，其在未裁定前已先執行期滿之罪，因嗣後合併他罪定應執
    行刑之結果，檢察官所換發之執行指揮書係執行應執行刑，
    故僅應將其刑期自應執行刑中扣除，不能認為該罪已執行完
    畢之情形，究有不同，此有最高法院87年度臺非字第371 號
    判決意旨可資參照。查被告於95年間因贓物案件，經臺灣桃
    園地方法院以96年度易字第194 號判決判處有期徒刑4 月，
    於96年4 月9 日確定，後經減刑為有期徒刑2 月確定，於97
    年5 月11日執行完畢。又於95年1 月至6 月年間因違反商業
    會計法案件，經臺灣臺中地方法院以98年度訴字第222 號判
    決判處有期徒刑4 月，減刑為有期徒刑2 月，於98年3 月21
    日確定。前開2 罪經裁定應執行有期徒刑3 月，嗣於98年5
    月21日始入監接續於他罪後執行所餘尚未執行有期徒刑1 月
    ，有臺灣高等法院被告前案紀錄表、前揭判決各1 份在卷可
    按，揆諸前開判決意旨，被告所犯前開2 罪既符合刑法第53
    條所定數罪併罰定應執行之情形，縱其中一罪先執行有期徒
    刑期滿，然於法院裁定定數罪之應執行刑全部執行前，尚不
    能認為該罪已執行完畢，故被告為本件犯行時，其前所受之
    有期徒刑既未執行完畢，核與刑法第47條所定累犯之構成要
    件有間，附此敘明。爰審酌被告前因施用毒品案件，業經觀
    察、勒戒及強制戒治併多次論罪科刑，仍未能戒除施用毒品
    惡習，再犯本件施用毒品犯行，顯見其意志不堅，委無足取
    ，併衡其犯罪動機、目的、所犯施用毒品犯行究為自戕行為
    ，及犯罪後於本院審理時坦承犯行，犯罪後態度尚可等一切
    情狀，分別量處如主文所示之刑，並定其應執行之刑。
據上論斷，應依刑事訴訟法第273 條之1 第1 項、第299 條第1
項前段，毒品危害防制條例第10條第1 項，刑法第11條前段，判
決如主文。
本案經檢察官李美金到庭執行職務。
中    華    民    國    98    年    11    月    30    日
                  刑事第十二庭  法  官  何燕蓉
此正本與原本無異。
如不服本判決，應於判決送達後10日內，向本院提出上訴狀。
                                書記官  李崇文
中    華    民    國    98    年    12    月    3     日
附錄本案論罪科刑法條全文：
毒品危害防制條例第10條
施用第一級毒品者，處 6 月以上 5 年以下有期徒刑。
施用第二級毒品者，處 3 年以下有期徒刑。

司法院資訊處製作；財團法人民間司法改革基金會備份。
